【裁判字號】    98,交抗,1471
【裁判日期】    980622
【裁判案由】    違反道路交通管理處罰條例
【裁判全文】
臺灣高等法院交通事件裁定            98年度交抗字第1471號
抗  告  人
即受處分人  甲○○
                    國民
                    現僑居國.
代  理  人  許健仁
上列抗告人因違反道路交通管理處罰條例案件，不服臺灣臺北地
方法院，中華民國98年5月15日所為裁定（98年度交聲字第1451
號），提起抗告，本院裁定如下：
    主  文
原裁定撤銷，發回臺灣臺北地方法院。
    理  由
一、原裁定意旨略以：原處分機關所為裁決書之裁決對象即受處
    分人為甲○○，並非異議人許健仁，揆諸前揭規定，如認原
    處分機關裁決書之認事用法有所違誤，自應由受處分人甲○
    ○提起聲明異議。茲異議人許健仁以自己名義具狀聲明異議
    ，顯不合法律上之程式，且無從補正，應予駁回等語。
二、抗告意旨略以：受處分人甲○○因僑居國外，故委任許健仁
    代為處理本案，之前也將委任書送「自用車裁罰課」，受委
    任人許健仁在聲明異議時，因不黯法律相關規定，致遺漏委
    任書提送鈞院，故遭致「顯不合法律上之程式」之裁定予以
    駁回，為證明受任人許健仁，確係受處分人甲○○委託代理
    本案聲訴抗告的委任人，茲附上委任書，請按本案實際發生
    情況，給予更為適當的裁定等語。
三、原裁定以許健仁以自己名義具狀聲明異議，顯不合法律上之
    程式，且無從補正，駁回抗告人之異議，固非無見。惟按聲
    明異議，應以司法狀紙，敘述異議之理由，提出於原處分機
    關為之。原處分機關應於接受異議書狀後五日內，將該案卷
    宗及有關證物，送交該管地方法院或其分院交通法庭，道路
    交通案件處理辦法第13條定有明文。故交通事件之聲明異議
    並未要求人民於異議狀應為如何記載或有固定之格式，茍其
    書狀內容中，已載明所不服之受處分人、異議人、裁決日期
    、字號及理由，而能確定該具體案件者，即應認係屬合法之
    聲明異議。本件抗告人於民國98年3月18日聲明異議時，於
    稱謂欄中雖未記載受處分人聲明異議之旨，然其於請求事項
    中業已載明係就案號98年度北監自裁字裁40-Z7A010422號裁
    決書聲明異議，並於事實及理由欄敘明「處分人甲○○…遭
    裁處…本案已曾臺北監理所陳述違規經過，…違規人甲○○
    …」，且在上開稱謂欄及具狀人欄中載明「代異議人許健仁
    」等語，有本件違反道路交通管理事件裁決書聲明異議狀1
    紙附卷可稽（見原審卷第4頁正、反面），是該許健仁究係
    以自己名義聲明異議？或係受甲○○委任之代理人而代甲○
    ○提起本件聲明異議？原法院並未探究許健仁、甲○○之真
    意，遽以許健仁非上開裁決書之受處分人竟提起本件聲明異
    議，駁回其異議，尚嫌速斷。抗告人抗告意旨以此指摘原審
    裁定不當，為有理由，爰將原裁定撤銷，發回原審法院另為
    適當之裁定。
四、據上論斷，應依道路交通案件處理辦法第26條，刑事訴訟法
    第413條，裁定如主文。
中    華    民    國    98    年    6     月    22    日
                        交通法庭審判長法  官  何菁莪
                                      法  官  江振義
                                      法  官  李麗珠
以上正本證明與原本無異。
不得再抗告。
                                      書記官  陳禹任
中    華    民    國    98    年    7     月     2    日


司法院資訊處製作；財團法人民間司法改革基金會備份。
